臺灣高等法院民事裁定
111年度重上字第88號
上  訴  人  李偉琪（李米加之承受訴訟人）


訴訟代理人  李德正律師
視同上訴人  張士明（李米加之承受訴訟人）

            林宛畇（李米加之承受訴訟人）


上列上訴人因與被上訴人財政部國有財產署間請求確認所有權存
在事件，對於中華民國110年12月6日臺灣桃園地方法院110年度
重訴字第79號第一審判決提起上訴，本院裁定如下： 
    主  文
上訴人及視同上訴人應於收受本裁定正本10日內，補繳第一審裁
判費新臺幣6萬4,229元，及第二審裁判費新臺幣9萬6,344元，逾
期未補正，即駁回上訴。
    理  由
一、按訴訟標的之價額，由法院核定；核定訴訟標的之價額，以
    起訴時之交易價額為準，民事訴訟法第77條之1第1項、第2
    項前段分別定有明文。次按提起民事訴訟，應依民事訴訟法
    第77條之13規定，按訴訟標的價額繳納裁判費，此為必備之
    程式；又起訴或上訴不合程式者，法院應以裁定駁回之，但
    其情形可以補正者，審判長應定期間先命補正，民事訴訟法
    第249條第1項但書、第444條第1項但書定有明文。
二、查上訴人及視同上訴人於原法院主張坐落桃園市○○區○○段○○
    ○段00000000000000000○000地號等5筆土地即原判決附圖所
    示105-0、106-0、181-0、170-0、169-1部分土地（下合稱
    系爭土地）原為被繼承人李桶所有，該土地於昭和8年12月1
    5日時因坍沒成為河川而消滅所有權，今因浮覆而當然回復
    原狀，爰聲明請求確認系爭土地為被繼承人李桶之全體繼承
    人公同共有。嗣經原法院駁回上訴人及視同上訴人之訴，上
    訴人不服，提起本件上訴。揆諸前揭規定，本件訴訟標的價
    額應以系爭土地之客觀交易價額為準。又系爭土地前因坍沒
    成為河川而消滅所有權，現查無土地登記謄本資料，經桃園
    市大溪地政事務所111年2月23日溪地測字第1110002473號函
    覆系爭土地面積總計為8,226平方公尺（計算式：1,285＋1,0
    43＋2,858＋921＋2,119＝8,226，見本院卷第39頁）；而系爭土
    地相鄰土地即重測前桃園市○○區○○段○○段000地號土地（重
    測後為桃園市○○區○○段00地號土地）於起訴時即109年公告
    土地現值為新臺幣（下同）1,841元（見原審卷㈠第61-65頁
    ）。是以，本件訴訟標的價額應核定為1,514萬4,066元（計
    算式：8,226㎡×1,841＝15,144,066），應徵第一、二審裁判
    費分別為14萬5,320元、21萬7,980元，扣除已繳納之第一、
    二審裁判費8萬1,091元、12萬1,636元，尚欠第一審裁判費6
    萬4,229元、第二審裁判費9萬6,344元未據繳納。茲限上訴
    人及視同上訴人於收受本裁定正本10日內，如數逕向本院補
    繳，逾期未補正，即依法予以駁回，爰裁定如主文。
中　　華　　民　　國　　111 　年　　2 　　月　　25　　日
                  民事第二十二庭
                      審判長法  官  張靜女
                            法  官  范明達
                            法  官  葉珊谷
正本係照原本作成。
核定訴訟標的價額部分，如不服裁定得於收受送達後10日內向本
院提出抗告狀，並繳納抗告費新臺幣1千元。
命補繳裁判費部分不得抗告。
中　　華　　民　　國　　111 　年　　2 　　月　　25　　日
                            書記官  陳玉敏